

DJIMIGA KONIMBADE PRIMEUR A DÉVELOPPEUR WEB

COORDONNÉES

2 rue de l'hospitalité, 37000, Tours

0695187176

djimigakonis@gmail.com

🗪 Permis B

SITE INTERNET, PORTFOLIOS, RÉSEAUX SOCIAUX

- https://latigue-9570ef49bb0e.herokuapp.com
- https://www.linkedin.com/in/pymalien
- https://x.com/pymalien

COMPÉTENCES

- Programmation en Python (Django)
- Développement front-end HTML/CSS
- Rigueur
- Autonomie
- Patience et persistance
- Travail en équipe
- Création de sites responsive

CENTRES D'INTÉRÊT

- Passion pour le vélo
- Pratique de la box anglaise

LANGUES

Anglais

Notions

Français

Langue maternelle

Italien

Intermédiaire

PROFIL PROFESSIONNEL

Actuellement, j'apprends de nouvelles compétences en développement Web afin de devenir plus indépendant dans la création d'applications. Grâce à des projets personnels et à des cours en ligne pris en dehors de mon emploi du temps, j'ai acquis une grande expérience en HTML, CSS et Python. Cependant, je suis fortement motivé pour étudier davantage et obtenir une certification reconnue.

PARCOURS PROFESSIONNEL

Primeur, 01/2020 - Actuel **Auchan** - Chambray-lès-Tours - CDI

- Conseil à la clientèle, réception.
- Stockage et approvisionnement.

Employé de Commerce, 11/2018 - 08/2019 **Auchan** - Saint-cyr - CDD

- Équipe de maintenance
- Approvisionner, réassortir.

Apprenti Bac Pro Commerce, 09/2016 - 08/2018 **Auchan** - Tours Nord - Contrat d'apprentissage

- Maintenir l'état marchand du rayon.
- Réceptionner, tenir les réserves.

Apprenti CAP Vente, 07/2015 - 06/2016 **Netto** - Bourgueil - Contrat d'apprentissage

- · Réceptionner.
- Tenir les réserves.

FORMATION

Formation Développeur : Python (Django), 07/2022 - En cours Docstring - Tours - Hors Du Temps De Travail

CQP Vendeur Fruits et Légumes : Vente, 12/2021 - 06/2022 **Formapassion** - Paris - Acquis

Baccalauréat professionnel : Commerce, 09/2016 - 08/2018 **CFA Tours Alternance** - Tours - Acquis

Apprentissage Cap: Vente, 06/2015 - 07/2016 **CFA Tours Alternance** - Tours - Acquis

PROJETS RÉALISÉS

Création de portfolio avec Blog Création d'un site e-commerce (Suguba)